【裁判字號】    88,易,1585
【裁判日期】    890518
【裁判案由】    恐嚇取財等
【裁判全文】
臺灣彰化地方法院刑事判決                        八十八年度易字第一五八五號
    公  訴  人  臺灣彰化地方法院檢察署檢察官
    被      告  乙○○
右列被告因恐嚇取財等案件，經檢察官提起公訴（八十八年度偵字第一０三０三號）
，本院判決如左：
    主      文
乙○○意圖為自己不法之所有，以恐嚇使人將本人之物交付未遂，累犯，處有期徒刑
拾月。
    事      實
一、莊沂臨於民國（下同）八十二年間因犯遺棄罪，經本院判處有期徒刑四年六月確
    定，於八十七年三月二十日因假釋期滿而執行完畢，仍不知悔改，於八十八年十
    月廿九日上午某時，在彰化市○○路○段協合證券公司前，發現其於八十八年三
    月中旬售予丙○○之車牌號碼Ａ６─六三○二號喜美紅色自小客車一部（原車牌
    號碼ＱＳ─七○七○，丙○○於購得後變更），竟萌意圖為自己不法所有之犯意
    ，予以竊取並停藏於彰化市○○街六六巷口附近，再將丙○○已拆開之汽車防盜
    器電線重行接妥，嗣發現車內留有臨時停車用之聯絡電話、銀行存摺與提款卡等
    物，即於同日下午十三時許，撥打丙○○之行動電話向之嚇稱：有人把你的車開
    到我的保養場，如果要拿回車子，須匯款新臺幣（下同）六萬元至郵局劃撥帳號
    00000000號帳戶內（原本指示匯入丙○○置於車內之銀行存摺帳戶內，
    惟丙○○謊稱銀行帳戶已停用），否則便將車子解體等語，致丙○○害怕車子受
    損且無法取回而應允之。嗣丙○○因覺不妥且心有未甘，乃向郵局查詢得知上開
    帳號之戶名為莊沂臨，乘莊沂臨再次來電詢問有無匯錢時，謊稱已將錢匯入，並
    前往彰化市○○路二七０號彰化郵政總局外守候，同日下午十六時許，莊沂臨前
    來欲查看並提領帳戶內之匯款時，丙○○即上前要求還車並請友人報警，隨即會
    同警員甲○○在莊沂臨之帶領下，在彰化市○○街六六巷口附近，尋獲該自小客
    車。
二、案經丙○○訴由彰化縣警察局彰化分局報請臺灣彰化地方法院檢察署檢察官偵查
    起訴。
    理      由
一、訊據被告莊沂臨矢口否認有何犯行，辯稱：伊住於台中綽號「阿明」之友人在當
    日打電話叫伊去郵局看是否有人匯錢至伊之帳戶，伊前往郵局見到告訴人丙○○
    即被查獲，伊並未偷車，亦未打電話給告訴人云云。惟查，被告於警訊及偵查初
    訊時坦承打電話給告訴人要求匯款，雖供稱係阿明表示偷了該車，要其打電話轉
    知告訴人匯款之事，惟被告供稱阿明之連絡電話承租人係賴振祥，經警方查證係
    鮮花水果店，店主表示店內並無阿明之人，有警訊筆錄及中華電信股份有限公司
    北台中營業處市內電話裝機申請書影本在卷可稽，況且，被告供稱至郵局經告訴
    人告知，始知阿明偷了告訴人之車，經打電話給阿明，得知車輛藏放位置，才帶
    告訴人及警員取車，惟被告供述之阿明電話號碼根本無法連絡到阿明之人，已如
    前述，而被告復未能提供阿明之真實姓名、年籍及住所供本院查證，倘車輛係阿
    明所偷，何須輾轉透過被告打電話向告訴人要求匯款。又前開車輛係被告於八十
    八年三月間售予告訴人，交車時被告表示防盜器之遙控器遺失而未交付，告訴人
    遂將防盜器之電線拉開，使其不能發生作用，但尋獲該車時，告訴人開啟車門之
    際，防盜警報器竟已被重行裝妥，而發出鳴聲一節，業據被告供明，核與告訴人
    及證人甲○○陳訴及結證情節相符，若係一般竊賊，如何知悉該車有防盜裝置，
    並將防盜器之電線接妥。綜上所述，被告所為之辯解，顯係事後卸責之詞，不足
  採信，本件事證明確，被告犯行堪以認定。
二、核被告所為，係犯刑法第三百二十條第一項竊盜罪及第三百四十六條第三項、第
    一項恐嚇取財未遂罪。所犯上開二罪間，有方法結果之牽連關係，請從一重之恐
    嚇取財罪處斷。又被告於八十二年間因犯遺棄罪，經本院判處有期徒刑四年六月
    確定，於八十七年三月二十日因假釋期滿而執行完畢，有臺灣高等法院被告全國
    前案紀錄表在卷可參，其於五年以內再犯本件有期徒刑以上之罪，為累犯，應依
    刑法第四十七條規定加重其刑。又被告已著手實施恐嚇取財之行為，因告訴人未
    匯款而未遂，茲依刑法第二十六條前段規定減輕其刑。爰審酌被告犯罪之動機、
    目的、手段、所生危害及犯罪後之態度等一切情狀，量處如主文所示之刑。
據上論斷，應依刑事訴訟法第二百九十九條第一項前段，刑法第三百二十條第一項、
第三百四十六條第三項、第一項、第二十六條前段、第四十七條，罰金罰鍰提高標準
條例第一條前段，判決如主文。
中      華      民      國      八十九      年      五    月    十八    日
                                             法      官   林  慧  英
右正本證明與原本無異。
如不服本判決，應於判決送達後十日內向本院提出上訴狀( 須附繕本 )。
                                             法院書記官   葉  春  涼
中      華      民      國       八十九    年      五    月   二十二    日
刑法第三百二十條
意圖為自己或第三人不法之所有，而竊取他人之動產者，為竊盜罪，處五年以下有期
徒刑、拘役或五百元以下罰金。
意圖為自己或第三人不法利益，而竊佔他人之不動產者，依前項之規定處斷。
前二項之未遂犯罰之。
刑法第三百四十六條
意圖為自己或第三人不法之所有，以恐嚇使人將本人或第三人之物交付者，處六月以
上五年以下有期徒刑，得併科一千元以下罰金。
以前項方法得財產上不法之利益或使第三人得之者，亦同
前二項之未遂犯，罰之。


司法院資訊處製作；財團法人民間司法改革基金會備份。
